【裁判字號】    89,交上易,1769
【裁判日期】    891114
【裁判案由】    公共危險
【裁判全文】
台灣高等法院台中分院刑事判決                八十九年度交上易字第一七六九號
    上  訴  人
    即  被  告  乙○○
    選任辯護人  李慶松
                黃文皇
右上訴人因公共危險案件，不服臺灣台中地方法院八十九年交易字第一四二號中華民
國八十九年六月三十日第一審判決（起訴案號：臺灣台中地方法院檢察署八十九年度
偵字第一七一九號），提起上訴，本院判決如左：
      主  文
上訴駁回。
      事實及理由
一、本案經本院審理結果，認第一審判決認事用法及量刑均無不當，應予維持，並引
    第一審判決書記載之事實、證據及理由。（如附件）
二、被告乙○○上訴意旨略以：(1)被告於肇事時雖有飲酒，但意識清楚，未達安全駕
    駛之程度。(2)被告於肇事後，因發現後方有四、五位機車快速追趕，以為係車
    族，恐遭不測而不敢停車，在以電話與友人黃德釧聯絡，請其報案後，方在路邊
    停車，無肇事逃匿之意云云。
三、本院查：
  (一)被告乙○○於八十八年十月十九日凌晨零時二十分許，在臺中縣豐原市○○街某
    友人處，飲用瓶裝臺灣啤酒後，違反汽車駕駛人飲酒後其吐氣所含酒精成分超過
    每公升０點二五毫克以上者，不得駕車之規定，猶駕駛車牌號碼ＯＢ─三八二一
    號自用小客車，沿臺中市西屯區○○○街行駛，行經華美西街與北平路交岔路口
    附近，準備左轉北平路時，撞及同向由被害人丙○○所騎乘車號號碼ＯＢＸ─二
    三０號之直行重型機車，使丙○○倒地受有多處擦傷（過失傷害部分業據撤回告
    訴，並經檢察官另為不起訴處分）。詎被告於駕駛上開動力交通工具肇事，致丙
    ○○受傷，未於當場停車察看施救，仍駕車離開現場，在距肇事地點一百公尺處
    為警查獲，再以呼氣測試其酒精濃度值達每公升０點五六毫克等情，業據被告坦
    承不諱，並有臺中市警察局舉發違反道路交通管理事件通知單、道路交通事故調
    查報告表、現場圖、照片、酒精濃度測試單、刑法第一百八十五條之三查獲後測
    試觀察職務報告及診斷證明書等件附卷可稽，被告自白部分與事實相符，應係可
    採。
  (二)查刑法第一百八十五條之三所稱「不能安全駕駛動力交通工具」之認定標準，依
    法務部召開會議結果，認：本條係抽象危險犯，不以發生具體危險為必要，參考
    德國、美國之認定標準，對於酒精濃度呼氣已達每公升０．五五毫克 (０．五五
    ＭＧ／Ｌ)或血液濃度達０．一一％以上，肇事率為一般正常人之十倍，認為已
    達「不能安全駕駛」之標準；至上揭數值以下之行為，如輔以其他客觀事實得做
    為「不能安全駕駛」之判斷時，亦應依刑法第一百八十五條之三之規定辦理，處
    以刑罰等情。本件被告於肇事後，經測試酒精濃度呼氣超過每公升０．五五毫克
    ，已見前述，參酌現場處理警員林貴偕上開職務報告及偵查中證稱：被告於肇事
    後，仍向伊表示沒關係，還邀伊去喝酒，有一些語無倫次等語及肇事之事實綜合
    觀之，被告應已達不能安全駕駛程度應可認定。
  (三)至被告有無肇事逃逸一節，查：I證人即到場處理肇事之警員林貴偕於偵查中證
    稱：被告肇事後停車位置距肇事地點約一百公尺，當時立人派出所轉報說是肇事
    逃逸，我到現場時，立人派出所警員已在那邊，應是民眾報案而他們攔下再轉報
    （見偵查卷八十九年二月二十四日訊問筆錄），及於原審審理時結證稱：「（被
    告）是被民眾查獲，我到現場處理時，乙○○已在現場，立人所警員及一些民眾
    也在現場了，我是根據他們陳述知道乙○○被民眾攔獲」等語屬實（見原審八十
    九年四月二十六日訊問筆錄）。II被告肇事後，最初係由立人派出所警員前往處
    理，經該所函覆本院當時處理經過時，稱：警員到達現場時，被告已由民眾攔下
    ，被告當時並未表示擔心車族傷害情事，附近亦無車活動等語。III被害人丙
    ○○於警訊時證稱：車禍發生後不久，被告即被四、五個民眾攔下，是路人報警
    處理的等語（見偵查卷宗第十二頁背面），足證被告於車禍發生當時並未立即停
    車並下車處理即行離開現場，嗣後始被民眾攔下，其有肇事逃逸之事實甚明。
  (四)被告辯稱其打電話委請友人黃德釧報警一節，雖經證人黃德釧於原審時到庭證述
    大致相符，惟查，被告肇事當時未立即停車處理，係經民眾攔獲及警員帶回現場
    ，且被害人已經送醫等情，業如前述。被告既係於肇事逃逸後離開現場約一百公
    尺被攔獲始委請友人報警，仍無礙於其肇事逃逸之事實。被告所辯，顯係事後卸
    責之詞，不足採信。本件事證明確，被告之犯行堪以認定。
四、核被告所為，係犯刑法第一百八十五條之三服用酒類致無法安全駕駛動力交通工
    具罪及同法第一百八十五條之四肇事逃逸罪；其所犯上開二罪間，犯意各別，行
    為互殊，應予分論併罰。原審因而適用刑事訴訟法第二百九十九條第一項前段，
    刑法第一百八十五條之三、第一百八十五條之四、第五十一條第五款、第七十四
    條第一款之規定，並審酌被告酒後駕車肇事致被害人受傷，未停車查看，竟駕車
    逃逸，惟犯後已與被害人和解，及坦承部分犯行之犯後態度等一切情狀，各量處
    如附件所示之刑，定其應執行刑，並以符合緩刑要件而為緩刑之諭知，其認事用
    法核無違誤，量刑亦屬允當，上訴意旨猶執陳詞否認犯罪，其上訴為無理由，應
    予駁回。
五、據上論斷，應依刑事訴訟法第三百七十三條、第三百六十八條，判決如主文。
本案經檢察官甲○○到庭執行職務。
中      華      民      國    八十九     年      十一     月     十四   日
                                  臺灣高等法院臺中分院刑事第四庭
                                        審判長法  官  洪  耀  宗
                                              法  官  吳  重  政
                                              法  官  劉  登  俊
右正本證明與原本無異。
不得上訴。
                                              書記官  吳  麗  慧
中      華      民      國    八十九     年      十一     月     十五   日
                                                                        Ｉ


司法院資訊處製作；財團法人民間司法改革基金會備份。
